臺灣士林地方法院刑事判決　　　　　　　96年度易字第1447號
公　訴　人　臺灣士林地方法院檢察署檢察官
被　　　告　甲○○
上列被告因違反毒品危害防制條例案件，經檢察官提起公訴（96
年度毒偵字第1237號），而被告於準備程序中就被訴事實為有罪
之陳述，經裁定進行簡式審判程序，並判決如下：
    主  文
甲○○施用第二級毒品，處有期徒刑肆月，如易科罰金，以新臺
幣壹仟元折算壹日。
扣案之第二級毒品安非他命貳包（毛重零點柒伍公克，淨重零點
伍伍公克）沒收銷燬，包裝袋貳個、安非他命吸食器壹組均沒收
。
    事實及理由
壹、程序部分：
一、按適用簡式審判程序之有罪判決書之製作，準用刑事訴訟法
    第454 條之規定，同法第310 條之2 定有明文。本件進行簡
    式審判程序，爰依照前開法律規定，準用刑事訴訟法第454
    條為判決書之製作，先予敘明。
二、按簡式審判程序之證據調查，不受刑事訴訟法第159 條第1
    項所定：「被告以外之人於審判外之言詞或書面陳述，不得
    作為證據。」之限制，此見同法第273 條之2 規定甚明，據
    此本件有屬被告以外之人於審判外之言詞或書面陳述者，依
    照前開法律規定，仍得作為證據，併予敘明。
貳、實體認定部分：
一、犯罪事實：甲○○前因施用第二級毒品安非他命案件，經執
    行觀察、勒戒後，認無繼續施用毒品之傾向，於民國94年6
    月13日執行完畢釋放出所，並經臺灣士林地方法院檢察署檢
    察官以94年度毒偵字第313 號不起訴處分確定。詎不知悔改
    ，復於前案經觀察、勒戒後5 年內，基於施用第二級毒品安
    非他命之犯意，於96年6 月6 日早上10時許，在臺北市○○
    區○○街某網咖處，以放入吸食器中燒烤產生煙霧之方式施
    用第二級毒品安非他命，嗣於同日晚上8 時許，在臺北市○
    ○區○○路2 之3 號為警查獲，並扣得第二級毒品安非他命
    2 包（毛重0.75公克，淨重0.55公克）及安非他命吸食器1
    組，始知上情。案經臺北市政府警察局大安分局報告臺灣士
    林地方法院檢察署檢察官偵查起訴。
二、上揭犯罪事實，業據被告於警詢、偵訊及本院訊問時坦承不
    諱，且其為警查獲後採集之尿液，經送請臺灣尖端先進生技
    醫藥股份有限公司以酵素免疫分析法初步檢驗、氣相層析質
    譜儀法確認檢驗結果，呈安非他命類陽性反應，有該檢驗機
    構96年6 月27日濫用藥物檢驗報告及臺北市政府警察局偵辦
    毒品案件尿液檢體委驗單各1 紙附卷可稽（96年度毒偵字第
    1237號偵查卷第62、63-1頁），並有臺北市政府警察局大安
    分局和平東路派出所查獲涉嫌毒品危害防制條例毒品初步鑑
    驗報告單1 紙及經被告自承為其所有供施用安非他命使用之
    吸食器1 組可資佐證，是被告於本院訊問時之自白應與事實
    相符；又被告曾有犯罪事實項下所示之觀察勒戒執行完畢釋
    放之記錄，此有臺灣高等法院被告前案紀錄表附卷可憑；是
    被告於觀察勒戒執行完畢釋放後5 年內再犯本件施用第二級
    毒品罪，其犯行事證明確，堪以認定，應依法論科。
三、查安非他命為毒品危害防制條例第2 條第2 項第2 款所稱之
    第二級毒品。核被告所為，係犯毒品危害防制條例第10條第
    2 項之施用第二級毒品罪，其施用前後持有第二級毒品安非
    他命之低度行為為施用之高度行為吸收，不另論罪。爰審酌
    被告曾因施用毒品犯行而送觀察、勒戒，仍不知悛悔，復再
    施用第2 級毒品戕害自己身心健康，及犯後坦承犯行，態度
    良好，並其品行、智識程度、生活狀況等一切情狀，量處如
    主文所示之刑，並諭知易科罰金之標準。
四、扣案之第二級毒品安非他命2 包（毛重0.75公克，淨重0.55
    公克），依毒品危害防制條例第18條第1 項前段規定沒收銷
    燬；另扣案用以包裝前開安非他命之包裝袋2 個及安非他命
    吸食器1 組係被告所有，供其施用安非他命所用之物，爰依
    法為沒收之諭知。
五、公訴意旨另以：被告除前揭犯行外，並自96年5 月27日、28
    日起至同年6 月5 日止，每天1 次，反覆施用第二級毒品安
    非他命，惟按犯罪事實應依證據認定之，無證據不得認定犯
    罪事實；又被告之自白不得作為有罪判決之唯一證據，仍應
    調查其他必要之證據，以察其是否與事實相符，刑事訴訟法
    第154 條第2 項、第156 條第2 項分別定有明文。公訴人認
    被告另有前揭犯行，無非係以被告於警詢及偵訊時之供述為
    其主要依據（見上偵查卷第8 、35頁）。然被告前揭自白，
    除犯罪事實欄中所述之部分外，尚乏積極證據足以補強其真
    實性，自不得僅以被告之自白，逕為對被告不利之認定，此
    部分本應認被告犯罪無法證明而無罪，然公訴意旨既認被告
    前揭犯行與犯罪事實欄之部分，具有實質上一罪之集合犯關
    係，爰不另為無罪之諭知。
六、依刑事訴訟法第273 條之1 第1 項、第299 條第1 項前段，
    毒品危害防制條例第10條第2 項、第18條第1 項前段，刑法
    第11條、第41條第1 項前段、第38條第1 項第2 款，判決如
    主文。
七、如不服本判決，應於判決送達後10日內，向本院提出上訴狀
    ，其未敘述上訴理由者，並得於提起上訴後20日內向本院補
    提理由書。
本案經檢察官莊富棋到庭執行職務。
中　　華　　民　　國　　96　　年　　9　　 月　　14　　日
　　　　　　　　　刑事第七庭法　官  周群翔
以上正本證明與原本無異。
　　　　　　　　　　　　　　書記官　劉育君
中　　華　　民　　國　　96　　年　　9　　 月　　14　　日
附錄本案論罪科刑法條全文：
毒品危害防制條例第10條
施用第一級毒品者，處六月以上五年以下有期徒刑。
施用第二級毒品者，處三年以下有期徒刑。
